【裁判字號】    92,易,1163
【裁判日期】    920926
【裁判案由】    竊盜
【裁判全文】
臺灣臺北地方法院刑事判決                        九十二年度易字第一一六三號
    公  訴  人  臺灣臺北地方法院檢察署檢察官
    被      告  甲○○  男  三.
右列被告因竊盜案件，經檢察官聲請簡易判決處刑（九十二年度偵字第九七０九號）
本院認不宜以簡易判決處刑，改依通常程序審理，判決如左：
    主  文
甲○○竊盜未遂，累犯，處有期徒刑肆月，如易科罰金，以佰元折算壹日。
扣案之扁型鐵器壹把沒收。
    事  實
一、甲○○前因竊盜案件，經臺灣苗栗地方法院以八十六年易字第六三五號刑事判決
    判處有期徒刑一年確定，並於民國八十七年十月二十八日發監執行，而於八十八
    年九月十三日因縮刑期滿執行完畢，詎甲○○仍不知悔改，復意圖為自己不法之
    所有，基於竊盜犯意，於九十一年十二月三十一日上午二時三十分許，持其個人
    所有而客觀上不足以對人之生命、身體、安全構成威脅之扁型鐵器一把，在臺北
    市○○區○○路一四三號前，正以該扁型鐵器試圖撬開中華電信股份有公司（以
    下簡稱中華電信公司）所裝設之第0000000號公用電話機之銀箱，而著手
    竊取銀箱內之硬幣時，即為巡邏警員當場查獲而未得手財物，並扣得甲○○所有
    之扁型鐵器一把。
二、案經中華電信公司訴由臺北市政府警察局萬華分局報告臺灣臺北地方法院檢察署
    檢察官聲請簡易判決處刑，本院認不宜以簡易判決處刑，改依通常程序審理。
    理  由
一、被告甲○○就前揭犯行，於警訊時坦承不諱，惟於本院則改辯稱：伊係因打公共
    電話給朋友時，無意間將隨身攜帶以供平時打彈珠用的鐵器拿出，試試看能不能
    打開公共電話，並非竊盜，否則看見警察豈會留在原地云云。惟查：被告持扣案
    扁型鐵器意圖撬開公期電話機銀箱之經過，業據證人即查獲警員丙○○到庭證稱
    ：「巡邏車是從被告左手邊接近，而被告站在萬大路一四三號前的電話筒旁，左
    手拿著電話筒，側身站著，左側身子靠著電話筒，巡邏車慢慢接近，看到被告神
    情根本不是在講電話，是在注意旁邊的狀況，我們巡邏車慢慢接近的時候，才發
    現被告右手拿了一個東西，一個半月形鐵器，長條型的，而在末端還有把手，在
    鑽電話筒，伊可以看到被告手中的東西在電話筒的銀箱鑰匙孔很用力的磨，我們
    一貼近，被告看到巡邏車，馬上躲到柱子旁邊，把話筒放下，右手並把當時手中
    的東西放進衣服口袋藏起來：：：因為伊看到被告拿東西在那邊鑽，所以伊有去
    查看電話筒，發現電話筒銀箱的鑰匙孔那邊有很明顯的磨損的痕跡，跟一般拿鐵
    器在上面刮的痕跡不同，那是要很用力才會造成的痕跡：：：被告有主動把工具
    拿出來」等語綦詳（見本院卷第二七、二八頁），核與被告訴代理人即中華電信
    公司公共電話中心股長乙○○到庭指訴該公共電話為中華電信公司所有等情一致
    （見本院卷第二四頁），此外並有前揭公共電話照片乙張在卷可（見九十二年度
    偵字第九七０九號卷第一二頁），且有扣案被告所有之扁型鐵器一把可資佐證，
    從而本件事證明確，被告所辯乃係臨訟卸責之詞，要無可取，被告竊盜未遂犯行
    堪予認定，應依法論科。至檢察官雖於本院聲請傳喚中華電信公司員工柯簡鑫到
    庭作證，惟本院審酌柯簡鑫於被告行竊時並不在現場，而前揭公共電話並因被告
    犯行而致不堪使用之事實，業據證人乙○○於本院證述無訛，核無傳喚該證人之
    必要，併此敘明。
二、按刑法第三百二十一條第一項第三款之攜帶兇器竊盜罪，係以行為人攜帶兇器竊
    盜為其加重條件，此所謂兇器，其種類並無限制，凡客觀上足對人之生命、身體
    、安全構成威脅，具有危險性之兇器均屬之，且祇須行竊時攜帶此種具有危險性
    之兇器為已足（最高法院七十九年台上字第五二五三號判例要旨參照），查本件
    扣案扁型鐵器之總長度約為七公分，然其後端係以膠狀物綑綁黏貼，金屬部分長
    度約為三公分，且其前端係成半圓鈍狀而非尖銳之事實，有該扣案扁型鐵器之照
    片四張在卷可稽（見本院卷第三五頁），是本件扣案扁型鐵器客觀上難謂對人之
    生命、身體、安全構成威脅，自非刑法第三百二十一條第一項第三款所稱之兇器
    ，從而檢察官於蒞庭論告時變更起訴法條為刑法第三百二十一條第二項、第一項
    第三款之加重竊盜未遂罪，即有未當，是核被告所為係犯刑法第三百二十條第三
    項、第一項之竊盜未遂罪，而檢察官聲請簡易判決處刑之事實與本院所認定之犯
    罪事實間，於社會觀念上尚屬同一基本事實，且對被告防禦權之行使不生不利之
    影響，爰依刑事訴訟法第三百條之規定，變更檢察官所引應適用之法條。被告有
    如事實欄所載之前案及執行記錄之事實，有臺灣高等法院被告全國前案記錄表在
    卷可徵，被告受有期徒刑執行完畢未滿五年再犯本件有期徒刑以上之罪，為累犯
    ，應依刑法第四十七條規定加重其刑。被告雖已著手於竊盜行為之實施，惟尚未
    竊得財物，即為他人查覺，其犯罪尚屬未遂，爰依刑法第二十六條前段之規定，
    按既遂犯之刑度減輕其刑，並依法先加後減之。爰審酌被告犯罪動機係因一時貪
    念、手段為行竊公共電話內零錢以及並未竊得財物等一切情狀，量處如主文所示
    之刑，並諭知易科罰金之折算標準，以資懲儆。末查扣案之扁型鐵器一把係供犯
    罪所用，復係被告所有之物，業據被告供明筆錄在卷（見本院卷第三十頁），應
    依刑法第三十八條第一項第二款併予宣告沒收。至檢察官雖請求量處被告有期徒
    刑七月，然本院審酌被告本次竊盜犯行並未得手，且前揭公共電話並未損壞，以
    及被告所犯並非加重竊盜未遂罪，足認求處有期徒刑七月尚嫌過重，應以量處如
    主文所示之刑為適當，併予敘明。
據上論斷，應依刑事訴訟法第四百五十二條、第二百九十九條第一項前段，第三百條
，刑法第三百二十條第三項、第一項、第四十七條、第二十六條前段、第四十一條第
一項前段、第三十八條第一項第二款、罰金罰鍰提高標準條例第一條前段、第二條，
判決如主文。
本案經檢察官羅月君到庭執行職務。
中      華      民      國    九十二    年      九      月    二十六    日
                          臺灣臺北地方法院刑事第十庭
                                        審判長法  官  廖紋妤
                                              法  官  蔡世祺
                                              法  官  劉煌基
右正本證明與原本無異
如不服本判決應於送達後十日內向本院提出上訴狀
                                              書記官  林妙穗
中      華      民      國    九十二    年      九      月    二十六    日
附錄本案論罪科刑法條全文
中華民國刑法第三百二十條
(普通竊盜罪、竊佔罪)
意圖為自己或第三人不法之所有，而竊取他人之動產者，為竊盜罪，處五年以下有期
徒刑、拘役或五百元以下罰金。
意圖為自己或第三人不法之利益，而竊佔他人之不動產者，依前項之規定處斷。
前二項之未遂犯罰之。


司法院資訊處製作；財團法人民間司法改革基金會備份。
